臺灣屏東地方法院刑事判決　　　　　　　 94年度易字第265號
公　訴　人　臺灣屏東地方法院檢察署檢察官
被　　　告　丙○○
上列被告因傷害等案件, 經檢察官提起公訴（94年度偵字第1875
號）,本院判決如下：
    主  文
丙○○傷害人之身體, 處拘役參拾日, 如易科罰金, 以參佰元折
算壹日。
被訴恐嚇部分無罪。
    事  實
一、丙○○與丁○○均為屏東縣南州鄉壽元村人, 二人於民國93
    年6 月11日上午7 時許, 在該村公園內聊天時, 因丁○○勸
  　阻丙○○勿言人是非, 致丙○○心生不悅, 遂基於傷害人身
    體之犯意, 於同日10時許, 隨手撿拾地上之木棍一根在上址
    朝丁○○頭部毆打, 丁○○發覺後閃躲, 然仍遭擊中左肩,
    受有左肩部挫傷瘀血8 ×5 公分之傷害（木棍未據扣案）。
二、案經丁○○訴由臺灣屏東地方法院檢察署檢察官偵查起訴。
    理  由
壹、有罪部分:
一、前開事實業據被告丙○○於本院審理中坦承不諱, 經核與證
    人即被害人丁○○、證人乙○○及甲○○於本院審理中所證
    述之情節相符, 復有新埤小康醫院出具之驗傷診斷書1 紙附
    卷可憑, 本件事證明確, 被告犯行堪以認定。
二、核被告丙○○所為, 係犯刑法第277 條第1 項之傷害罪。爰
    審酌被告之智識程度、年近七旬、曾有賭博之犯罪前科（不
    致使本件構成累犯, 卷附臺灣高等院被告前案紀錄表參照）
    , 其犯罪之動機、目的、其手段之危險性、被害人之傷勢,
    被告於本院審理中坦承犯行, 然未能與被害人達成和解等一
    切情狀, 量處如主文所示之刑, 並諭知易科罰金之折算標準
    , 以資懲儆。
貳、無罪部分:
一、公訴意旨略以：丙○○於93年6 月11日上午10時許, 在屏東
    縣南州鄉壽元村之公園內, 持棍毆打丁○○後, 另基於恐嚇
    之犯意, 以「以後不要在小公園遇見你, 否則就要打死你」
    等語恐嚇丁○○, 致丁○○心生畏懼, 而生危害於生命、身
    體之安全,因認被告丙○○涉有刑法第305 條之恐嚇罪嫌。
二、本件公訴人認被告涉有上揭犯嫌, 係以告訴人丁○○之指訴
    及證人甲○○於警訊中陳述其曾聽聞被告丙○○對丁○○說
    「打給你死」之證詞為主要論據。訊據被告則堅決否認有何
    恐嚇犯行。
三、按犯罪事實應依證據認定之, 無證據不得認定犯罪事實, 又
    不能證明被告犯罪者, 應諭知無罪判決, 刑事訴訟法第154
    條第2 項及第301 條第1 項分別定有明文。次按告訴人之告
    訴, 係以使被告受刑事訴追為目的, 是其陳述是否與事實相
    符, 仍應調查其他證據以資審認。如積極證據不足為不利於
    被告事實之認定時, 即應為有利於被告之認定，更不必有何
    有利之證據。最高法院對此分別著有52年台上字第1300號及
    30 年 上字第816 號等判例可資參照。
四、經查：證人暨告訴人丁○○固於本院審理中對被告丙○○之
    恐嚇犯行證訴歷歷（本院卷第19頁）, 惟證人乙○○於本院
    審理中證稱: 伊當時距離丙○○及丁○○發生爭執之地點約
    4 、5 公尺, 但未聽聞被告丙○○曾以「以後不要在小公園
    遇見你, 否則就要打死你」等語恐嚇告訴人丁○○（本院卷
    第41頁參照）。證人甲○○於本院審理中亦證稱: 伊當時距
    離丙○○毆打丁○○之地點約2 、3 公尺, 其雖聽聞被告毆
    打告訴人前曾辱罵告訴人及毆打告訴人時, 曾出言「三字經
    」, 並說「要打死你」（本院卷第37頁）, 但並未聽聞被告
    毆打告訴人後再以上揭言詞加以恐嚇（本院卷第39頁參照）
    , 與告訴人指述之內容尚有出入。因此, 上開兩名證人之證
    詞均無從佐證告訴人之指述為真實。公訴人所舉證據尚不足
    以證明被告確有恐嚇告訴人之犯行。此外, 復查無其他積極
    證據, 足認被告確有公訴人所指之恐嚇犯行, 不能證明被告
    犯罪, 揆諸前開法律規定及判例意旨, 依法應諭知無罪之判
    決。
據上論斷, 應依刑事訴訟法第299 條第1 項前段、第301 條第1
項, 刑法第277 條第1 項、第41條第1 項前段, 罰金罰鍰提高標
準條例第1 條前段、第2 條, 判決如主文。
中　　華　　民　　國　　94　　年　　8 　　月　　24　　日
                  刑事第四庭    審判長法  官　莊鎮遠
　　　　　　　　　　　　　　　　　　　法　官　劉敏芳
　　　　　　　　　                    法　官　王以齊
附錄本判決論罪科刑法條：
以上正本證明與原本無異。
如不服本判決應於收受本判決送達後十日內向本院提出上訴書狀
，其未敘述上訴理由者，並得於提起上訴後十日內向本院補提理
由書狀（均須按他造當事人之人數附繕本）「切勿逕送上級法院
」
中　　華　　民　　國　　94　　年　　8 　　月　　24　　日
                                      書記官  盧姝伶
刑法第277條
傷害人之身體或健康者，處 3 年以下有期徒刑、拘役或 1 千元
以下罰金。
犯前項之罪因而致人於死者，處無期徒刑或 7 年以上有期徒刑；
致重傷者，處 3 年以上 10 年以下有期徒刑。
